ACORDAO-COMPLETO-2357423

ACÓRDÃO DE RELAÇÃO

ACÓRDÃO DE RELAÇÃO 4719/2019 ATA 21/2019 - PRIMEIRA CÂMARA

Acórdão 4719/2019-TCU-Primeira Câmara
Os Ministros do Tribunal de Contas da União, reunidos em Sessão de 1ª Câmara, ACORDAM, por unanimidade, com fundamento nos arts. 1º, inciso V, e 39, inciso I, da Lei 8.443, de 16 de julho de 1992, c/c o art. 259, inciso I, e 260, § 5º, do Regimento Interno, em considerar prejudicado, por perda do objeto, o exame de mérito do (s) ato (s) de admissão, em face do desligamento ou falecimento do (s) interessado (s) e pela ausência de proposta de ressarcimento de valores indevidamente recebidos, na forma prevista no art. 7º da Resolução/TCU 206/2007, de acordo com os pareceres emitidos nos autos.
1. Processo TC-Processo 011.033/2019-3 (ATOS DE ADMISSÃO) 
	1.1. Interessados: Gloria Brandao Correa (XXX.065.707-XX) ; Graca Maria Carvalho Tavares (XXX.286.593-XX) ; Graziela da Costa Lopes (XXX.235.127-XX) ; Greice de Assis de Souza (XXX.789.087-XX) ; Guajary da Silva Ribeiro (XXX.394.537-XX) ; Helenita Silva Severiano dos Santos (XXX.925.017-XX) ; Helihene Paulino de Oliveira Biancardi (XXX.808.657-XX) ; Heloisa Marques da Paixao (XXX.636.407-XX) ; Henrique Marques Medeiros (XXX.649.927-XX) ; Henrique Mattos da Motta (XXX.362.277-XX) ; Herivaldo Jose de Souza (XXX.351.407-XX) ; Iara Maria Soares Rocha (XXX.695.477-XX) ; Idalice Maria dos Santos Cunha e Silva (XXX.599.477-XX) ; Ilda Maria de Sena (XXX.496.938-XX) ; Ilton Pereira dos Santos (XXX.391.777-XX) ; Iracema Francisca de Oliveira dos Santos (XXX.288.007-XX) ; Iraci Luci Freire de Oliveira Santos (XXX.900.597-XX) ; Irailda Vieira Silva (XXX.664.117-XX) ; Iranise Andrade da Silva (XXX.182.707-XX) ; Isaac Pereira de Azevedo (XXX.468.627-XX) 
	1.2. Órgão/Entidade: Hospital Federal de Bonsucesso
	1.3. Relator: Ministro-Substituto Augusto Sherman Cavalcanti
	1.4. Representante do Ministério Público: Procurador Júlio Marcelo de Oliveira
	1.5. Unidade Técnica: Secretaria de Fiscalização de Pessoal (SEFIP) .
	1.6. Representação legal: não há.
	1.7. Determinações/Recomendações/Orientações: não há.

Primeira Câmara

Hospital Federal de Bonsucesso

Gloria Brandao Correa (XXX.065.707-XX); Graca Maria Carvalho Tavares (XXX.286.593-XX); Graziela da Costa Lopes (XXX.235.127-XX); Greice de Assis de Souza (XXX.789.087-XX); Guajary da Silva Ribeiro (XXX.394.537-XX); Helenita Silva Severiano dos Santos (XXX.925.017-XX); Helihene Paulino de Oliveira Biancardi (XXX.808.657-XX); Heloisa Marques da Paixao (XXX.636.407-XX); Henrique Marques Medeiros (XXX.649.927-XX); Henrique Mattos da Motta (XXX.362.277-XX); Herivaldo Jose de Souza (XXX.351.407-XX); Iara Maria Soares Rocha (XXX.695.477-XX); Idalice Maria dos Santos Cunha e Silva (XXX.599.477-XX); Ilda Maria de Sena (XXX.496.938-XX); Ilton Pereira dos Santos (XXX.391.777-XX); Iracema Francisca de Oliveira dos Santos (XXX.288.007-XX); Iraci Luci Freire de Oliveira Santos (XXX.900.597-XX); Irailda Vieira Silva (XXX.664.117-XX); Iranise Andrade da Silva (XXX.182.707-XX); Isaac Pereira de Azevedo (XXX.468.627-XX)

AUGUSTO SHERMAN

não há.

Procurador Júlio Marcelo de Oliveira

ATOS DE ADMISSÃO (ADS)

Secretaria de Fiscalização de Pessoal (SEFIP).